# 事业单位拨付所属公司制企业固定资产入账价值

提问人：0020 时间：2017-02-21 13:20:33
陈老师：某高校拟把学校账面固定资产拨付下属全资的公司，学校固定资产是不计提折旧的，那公司收到固定资产按评估值或按公司的折旧政策计提折旧后按净值入账可以吗？谢谢！

回答人：chenyiwei
如果只是一般的资产划拨，被划拨的资产不构成业务的，建议评估后按评估值入账作为原值。 如果事实上构成同一控制下合并的，则建议按照高校对该资产的原始取得成本，按照该企业对该类固定资产的折旧政策计算应补提的折旧后，以调整后的账面价值作为入账价值。

提问人：0020 时间：2017-02-22 20:00:34
谢谢陈老师！该高校有一块资产（生产科研用），应该构成业务，现在计划将这些资产拨给下属全资子公司，该子公司已经存在，这种情况可以判断是同一控制吗？是企业合并吗？因为高校不提折旧，所以高校肯定按账面拨，但子公司认为应该按净值入账，否则，子公司将额外承担一块折旧，加重子公司负担。

回答人：chenyiwei
对该子公司而言，应属于同一控制下合并。但入账金额不是该高校自身账面未计提折旧的账面价值，而是按企业的会计政策调整后的金额。